【裁判字號】    98,附民,259
【裁判日期】    981130
【裁判案由】    偽造有價證券等
【裁判全文】
臺灣高等法院刑事附帶民事訴訟判決   98年度附民字第259號
原      告  甲○○
被      告  乙○○原名陳君偉
上列被告因偽造有價證券等案件（98年度上訴字第3334號），原
告提起附帶民事訴訟，請求損害賠償，本院判決如下：
   主  文
被告應給付原告新臺幣參佰捌拾伍萬玖仟伍佰伍拾元，及自民國
九十八年十月七日起至清償日止，按年息百分之五計算之利息。
本判決於原告以新臺幣捌拾萬元為被告供擔保後，得假執行。
   事  實
甲、原告方面：
一、聲明：
（二）被告應給付原告新臺幣（下同）三百八十五萬九千五百五
      十元，及自起訴狀繕本送達被告翌日起至清償日止，按年
      息百分之五之利息。
（二）願供擔保，聲請宣告假執行。
二、陳述：被告自民國91年7月2日起至92年3月21日止，向原告
    施用詐術，詐欺金錢，致原告損害財產先後合計共395萬9,
    550元正，被告之行為經臺灣桃園地方法院檢察署檢察官以
    96年度調偵緝字第5號提起公訴，並經臺灣桃園地方法院97
    年度訴字第738號認定有罪，判處罪刑，嗣經被告上訴，並
    於本院審理中。另臺灣桃園地方法院檢察署偵查時，被告
    業已返還10萬元，原告尚有385萬9,550元之損害。又本件於
    臺灣桃園地方法院檢察署97年4月11日起訴，原告始知被告
    行為之為侵權行為，爰依法提起本件附帶民事損害賠償，並
    請求如訴之聲明。
乙、被告方面：
一、聲明：原告之訴及假執行之聲請均駁回。
二、陳述：
（一）除被告確曾收受原告80餘萬元外，其他金額與其無涉。
（二）理由引用刑事答辯書所載其否認犯罪事實之理由。
   理  由
一、本件原告主張被告先後施用詐術，詐騙其款項合計共395萬
    9,550元等事實，經臺灣桃園地方法院檢察署檢察官以96年
    度調偵緝字第5號提起公訴，並經臺灣桃園地方法院以97年
    度訴字第738號判處罪刑，被告不服上訴，亦經本院以98年
    度上訴字第3334號認定被告有罪，事證明確，有各起訴書、
    刑事判決可稽。而被告於臺灣桃園地方法院檢察署偵查時業
    已先行返還原告10萬元乙節，復據原告狀陳詳實，亦有原告
    98 年9月24日所提刑事附帶民事損害賠償狀附卷可考。是以
    ，原告主張其因被告詐欺犯罪仍受有385萬9,550元之損害等
    情，自堪認定為真實。
二、按因犯罪而受損害之人，於刑事訴訟程序得附帶提起民事訴
    訟，對於被告及依民法負賠償責任之人，請求回復其損害；
    又法院認為原告之訴為有理由者，應依其關於請求之聲明，
    為被告敗訴之判決，刑事訴訟法第487條第1項、第502條第2
    項分別定有明文。次按因故意或過失，不法侵害他人之權利
    者，負損害賠償責任，民法第184條第1項前段亦有明文。查
    本件原告既因被告詐欺侵權行為而仍受有385萬9,550元之損
    失，則原告依據民法第184條第1項前段之規定，請求被告賠
    償385萬9,550元，及自起訴狀繕本送達之翌日即98年10月7
    日起至清償日止，按週年利率百分之5計算之利息，自有理
    由，應予准許。
三、假執行之宣告：原告陳明願供擔保，聲請宣告假執行，經核
    依法並無不合，爰酌定相當擔保金額，准許之。又本件為附
    帶民事訴訟判決，民事訴訟法關於訴訟費用部分不在刑事訴
    訟法第491條準用之列，自毋庸命當事人負擔，附此敘明。
    。
據上論結，依刑事訴訟法490條前段、第502條第2項、第491條第
10款，民事訴訟法第390條第2項，判決如主文。
中    華    民    國    98    年    11    月    30    日
                  刑事第一庭審判長法  官  葉騰瑞
                                  法  官  莊明彰
                                  法  官  王炳梁
以上正本證明與原本無異。
被告如不服本判決，應於收受送達後10日內向本院提出上訴書狀
，其未敘述上訴之理由者並得於提起上訴後10日內向本院補提理
由書（均須按他造當事人之人數附繕本）「切勿逕送上級法院」
。
                                  書記官  陳佳伶
中    華    民    國    98    年    11    月    30    日


司法院資訊處製作；財團法人民間司法改革基金會備份。
